【裁判字號】    97,抗,413
【裁判日期】    970502
【裁判案由】    聲請撤銷緩刑
【裁判全文】
臺灣高等法院臺中分院刑事裁定           97年度抗字第413號
抗  告  人  臺灣臺中地方法院檢察署檢察官
受  刑  人  甲○○
上列抗告人因聲請撤銷緩刑案件，不服臺灣台中地方法院96年度
撤緩字第206號中華民國97年3月11日裁定，提起抗告，本院裁定
如下：
    主  文
原裁定撤銷，發回台灣台中地方法院。
    理  由
一、抗告意旨詳如檢察官抗告書所載（如附件）。
二、本院查：
  (一)刑法於94年2月2日經總統令修正公布，於95年7月1日施行，
    增定刑法第75條之1得撤銷緩刑宣告之規定「受緩刑之宣告
    而有下列情形之一，足認原宣告之緩刑難收其預期效果，而
    有執行刑罰之必要者，得撤銷其宣告：一、緩刑前因故意犯
    他罪，而在緩刑期內受得易科罰金之有期徒刑、拘役或罰金
    之宣告確定者。前條第二項之規定，於前項第一款至第三款
    情形亦適用之。」又「於中華民國94年1月7日刑法修正施行
    前，受緩刑之宣告，94年1月7日修正刑法施行後，仍在緩刑
    期內者，適用94年1月7日修正施行之刑法第75條、第75條之
    1及第76條規定。」，刑法施行法第6條之1亦有明文。是以
    依舊法宣告緩刑，迄新法施行仍在緩刑期內者，應逕用新法
    第75條之1之規定撤銷緩刑宣告，無庸比較新舊法；另就緩
    刑前故意犯他罪時之情形，如在緩刑期內受不得易科罰金之
    有期徒刑以上刑之宣告確定者，依修正後刑法第75條第1項
    第2款規定，即應撤銷緩刑之宣告，法院無裁量空間，惟如
    在緩刑期內受得易科罰金之有期徒刑、拘役或罰金之宣告確
    定者，依修正後刑法第75條之1第1項第1款規定，以原宣告
    之緩刑難收其預期效果，而有執行刑罰之必要時，得撤銷緩
    刑之宣告，即此時法院得斟酌被告之再犯情節，裁量是否撤
    銷緩刑之宣告。
  (二)原審以『受刑人甲○○因前案導致其妻及幼子不幸亡故後，
    身心受創，一度意志消沈，無心工作，其於96年1月間起接
    受觀護輔導之初，情緒尚不穩定，仍常借酒澆愁，時與親友
    飲酒或獨酌，之後除於96年2月間，因後案事故受有右脛骨
    粉碎開放性骨折之傷害住院治療，因而無法如期前往地檢署
    接受觀護人之約談之外，其餘時間大致尚能按規定報到或事
    前請假，以接受觀護輔導，而受刑人自96年5月起，已開始
    從事正當且穩定之工作，其生活狀況、身心健康、工作及交
    友情形等，均漸漸回覆常規、正軌，除與家人互動密切，關
    係良好之外，也能平靜面對人生際遇，坦然接受司法處遇，
    綜合上情，堪認迄目前為止，前案所宣告之緩刑，確已收一
    定之預期效果。本院再查，受刑人甲○○因前案導致其妻及
    幼子不幸亡故，因頓失至親，自責不已，其曾於接受觀護輔
    導時，於自我評量上自書「到目前為止，我一生中最滿意的
    是當丈夫、當父親；到目前為止，我一生中最遺憾的的是失
    去當丈夫和父親」等語，足見因前案遭逢喪妻、喪子之痛，
    確實使受刑人身心嚴重受創，需要相當時間心理調適，重新
    面對人生，而96年2月間後案發生當日，受刑人即係因長期
    情緒低落，而前往妻舅家飲酒解悶，乃致再犯前述公共危險
    罪，然受刑人於後案發生當日並非無端飲酒，其當時遭逢人
    生巨變，實讓人不忍苛責，而受刑人於後案發生當時，乃係
    因閃避路邊小狗，方不慎人車倒地致己受傷送醫，足徵受刑
    人尚非不尊重、不愛惜生命之人，再者，受刑人於後案發生
    隔月之96年3月23日接受觀護輔導時，其在自我評量表上自
    許「我保證不會再犯」等語，而受刑人自後案發生後迄今一
    年餘，確實不曾再犯公共危險罪，此有臺灣高等法院被告前
    案紀錄表在卷可查，凡此，已足認雖然受刑人從身心受創到
    回復正常、健康生活之過程漸進且緩慢，但前案之緩刑宣告
    確實已漸收改過遷善之效，難以僅以其於數月後之一次公共
    危險犯行，即率爾認定前案所宣告之緩刑對受刑人難收預期
    效果。』，因而駁回檢察官撤銷緩刑之聲請。
  (三)原審駁回聲請之理由固非無見，受刑人之處境固值得同情，
    惟受刑人於前案所犯過失致死案件既經原審法院判處上開刑
    罰，且予以緩刑之恩遇確定，受刑人本應行車用路更加謹慎
    小心，以免危及其他用路人之安全，詎仍不思警惕，於前案
    緩刑期間，再因故意另犯服用酒類不能安全駕駛動力交通工
    具而駕駛罪，酒精測試濃度高達1.27mg/d1，並致自身受傷
    ，且危及公眾往來之安全，再陷其他用路人於危險狀態中，
    則原審法院95年度交易字第819號刑事確定判決所宣告之緩
    刑，是否確已收其預期效果，而有執行刑罰之必要，非無審
    酌餘地。
三、原審就此未予調查釐清，逕駁回檢察官之聲請，難稱妥適，
    既經檢察官抗告，即屬無可維持，應由本院將原審裁定撤銷
    ，並發回原審法院為適當之處理。
四、據上論斷，應依刑事訴訟法第413條前段，裁定如主文。
中    華    民    國    97    年    5     月    2     日
            刑事第二庭  審判長法  官  李  璋  鵬
                              法  官  胡  忠  文
                              法  官  蕭  錦  鍾
上列正本證明與原本無異。
不得抗告。
                              書記官  蕭  訓  慧
中    華    民    國    97    年    5     月    2     日


司法院資訊處製作；財團法人民間司法改革基金會備份。
